# 求助陈版：借货销售收入确认问题

提问人：音 为 旋律 时间：2022-09-07 10:23:39
A公司业务存在运输半径且产品同质化程度较高，因此存在新开拓客户在运输半径外，则通过客户区域内同行借货销售给终端客户，同理，对方在A公司区域内的客户也通过向A公司借货进行销售，在合同期内，对于涉及借货的产品型号，销售单价固定，且双方相互借货量需要平衡。咨询：关于该交易，被借货方针对借货行为是否满足收入确认条件，进行收入确认。
第一种观点：
借货方（实现终端销售）：借货后即取得存货的控制权，相关存货的风险报酬已转移，且实现终端销售，借货方作为主要责任人，对产品的质量向客户承担责任，因此满足总额法确认该笔收入，相当于对外采购商品实现对外销售；
被借货方：如借货方视同对外采购后进行销售确认收入，被借货方是否针对借货行为进行收入确认也比较合理？
第二种观点：
根据《企业会计准则第 14 号——收入》应用指南中，该类型交易属于没有商业实质的非货币性资产交换，从事相同业务经营的企业之间，为便于向客户或潜在客户销售而进行的非货币性资产交换，不确认销售收入。
请陈版指教，谢谢！

回答人：chenyiwei
应采用第二种观点。同行业企业之间的互相借货属于不具有商业实质的非货币性资产交换，不应就借货行为本身确认收入和成本。只有在商品销售给最终客户时才确认收入和成本。

提问人：音 为 旋律 时间：2022-09-09 15:06:24
感谢陈版，如采取第二种方式，会存在一个问题：A公司第一次借货销售，确认终端的销售收入，并按与同行借货的约定价格结转成本，借：主营业务成本 贷：其他应付款；后续A公司还货给同行，不确认对应的销售收入，但归还的货物系A公司生产，其成本一定与前面借货约定的结算成本有差异，这块差异如何处理？是否可采取借:其他应付款 贷：库存商品 差额借记或贷记主营业务成本，作为前面实现终端销售的成本调整进行处理

回答人：chenyiwei
可以，差额作为对终端销售成本的调整。